【裁判字號】    95,聲,2037
【裁判日期】    950714
【裁判案由】    定其應執行刑
【裁判全文】
臺灣板橋地方法院刑事裁定              95年度聲字第2037號
聲  請  人  臺灣板橋地方法院檢察署檢察官
受  刑  人  甲○○
上列聲請人因受刑人違反毒品危害防制條例等案件，先後判決確
定如附表所載，聲請定其應執行刑（95年度執聲字第729 號），
本院裁定如下：
    主  文
甲○○因犯如附表所載之罪，所處如附表所載之有期徒刑，應執
行有期徒刑陸年拾壹月，併科罰金新臺幣拾參萬元，罰金如易服
勞役，以新臺幣壹仟元折算壹日。
    理  由
一、本件聲請意旨略以：受刑人因違反槍砲彈藥刀械管制條例等
    罪，先後經判決確定如附表，應依刑法第53條、第51條第5
    、7 、10款（聲請書漏未援引刑法第51條第7 、10款），定
    其應執行之刑，爰依刑事訴訟法第477 條第1 項聲請裁定定
    其應執行之刑等語。
二、按數罪併罰，有二裁判以上者，依刑法第51條之規定，定其
    應執行之刑，刑法第53條定有明文。又民國94年2 月2 日修
    正公布，自95年7 月1 日起施行之刑法第2條第1項規定：「
    行為後法律有變更者，適用行為時之法律。但行為後之法律
    有利於行為人者，適用最有利於行為人之法律」。依刑法第
    51條定應執行刑時，「裁判確定前犯數罪，其中一罪在新法
    施行前者，亦同（即亦應為新舊法比較）。」最高法院95年
    5月23日第8次刑事庭會議決議可資參照。查受刑人於裁判確
    定前犯數罪，均係於95年7 月1 日之前犯之，而刑法第51條
    業於94年2 月2 日修正公布，並於95年7 月1 日施行，修正
    前刑法第51條規定：「數罪併罰，分別宣告其罪之刑，依左
    列各款定其應執行者：」其中第5 款規定：「宣告多數有期
    徒刑者，於各刑中之最長期以上，各刑合併之刑期以下，定
    其刑期。但不得逾20年。」，修正後刑法第51條第5 款規定
    ：「宣告多數有期徒刑者，於各刑中之最長期以上，各刑合
    併之刑期以下，定其刑期。但不得逾30年」，比較新舊法之
    結果，自以舊法規定之定應執行刑之上限為20年對行為人較
    為有利，此為影響行為人刑罰之法律效果，是被告行為後法
    律已有變更，經比較新舊刑法第51條第5 款規定，應以被告
    行為時之舊法，對之有利（惟基於本件受刑人定有期徒刑應
    執行刑部分，並未逾20年，即就定有期徒刑應執行刑部分，
    雖適用新法第51條規定，實際上對之亦無不利，然就罰金定
    應執行刑部分，則以適用新法對之較為有利，故本件依法律
    整體比較適用結果，於定其應執行刑時，均應依修正後刑法
    第2 條第1 項後段之規定，適用裁判時之新法，詳如後述）
    。
三、次按，受刑人行為後，刑法第42條亦有修正，於犯罪時之刑
    法第42條第1 項、第2 項、第3 項原規定「罰金應於裁判確
    定後兩個月內完納，期滿而不完納者，強制執行，其無力完
    納者，易服勞役；易服勞役以一元以上三元以下，折算一日
    ，但勞役期限不得逾六個月；罰金總額折算逾六個月之日數
    者，以罰金總額與六個月之日數比例折算。」，修正為同條
    第1 項、第3 項、第5 項「罰金應於裁判確定後二個月內完
    納，期滿而不完納者，強制執行，其無力完納者，易服勞役
    。但依其經濟或信用狀況，不能於二個月內完納者，得許期
    滿後一年內分期繳納。遲延一期不繳或未繳足者，其餘未完
    納之罰金，強制執行或易服勞役；易服勞役以新臺幣一千元
    、二千元或三千元折算一日，但勞役期限不得逾一年；罰金
    總額折算逾一年之日數者，以罰金總額與一年之日數比例折
    算。」。又修正前罰金罰鍰提高標準條例亦於95年4 月28日
    修正，並於同年7 月1 日施行，而將修正前罰金罰鍰提高標
    準條例第2 條規定「依刑法第四十一條易科罰金或第四十二
    條第二項易服勞役者，均就其原定數額提高為一百倍折算一
    日；法律所定罰金罰鍰數額未依本條例提高倍數，或其處罰
    法律無罰金刑之規定者，亦同。」刪除之，故而比較新舊法
    結果，如所科罰金總額折算未逾6 個月者，應以修正後之新
    法對被告較為有利，如所科罰金總額折算已逾6 個月者，應
    以修正前之舊法對被告較為有利，本件受刑人甲○○所應執
    行併科罰金總額折算未逾6 個月，自應依新法第42條第3 項
    規定諭知易服勞役之折算標準。
四、經查：本件受刑人所犯如附表第1 項至第2 項所示之槍砲彈
    藥刀械管制條例等罪，業據本院以94年度訴字第398 號、94
    年度訴字第1154號分別判處有期徒刑7 月，併科罰金新台幣
    5 萬元，及有期徒刑3 年2 月，併科罰金新台幣10萬元確定
    ，並經本院於95年2 月6 日以95年度聲字第344 號裁定，定
    應執行有期徒刑3 年7 月，併科罰金新臺幣13萬元，罰金如
    易服勞役，以新臺幣900 元即銀元300 元折算1 日確定；又
    受刑人於94年1 月、4 月間又違反毒品危害防制條例案件，
    再經本院以93年易字第811 號分別判處有期徒刑1 年6 月及
    1 年6 月，並定應執行有期徒刑2 年10月確定，有上開刑事
    判決附卷可稽。嗣本院依檢察官之聲請，以被告所犯前開四
    罪合於定應執行刑之規定，以95年度聲字第913 號裁定定應
    執行刑為有期徒刑6 年6 月，併科罰金新台幣14萬5 千元，
    然後經台灣高等法院以95年度抗字第370 號裁定原裁定撤銷
    ，並定應執行有期徒刑6 年5 月，併科罰金新台幣13萬元，
    罰金如易服勞役，以銀元300 元即新台幣900 元折算1 日確
    定，此有前開案號裁定、臺灣高等法院被告前案紀錄表各一
    份在卷可稽；是檢察官所為本件聲請，本院認為正當，應定
    其應執行之刑。
五、又本件關於定有期徒刑及罰金之應執行刑部分，經如前述之
    比較新舊法適用結果，雖關於前者應依舊法第51條規定，後
    者則應適用新法第42條規定；然因本件受刑人定有期徒刑應
    執行刑部分並未逾20年，故就定有期徒刑應執行刑部分適用
    新法第51條規定對之亦無不利，從而本件依法律整體比較適
    用結果，於定其應執行刑時，均應依修正後刑法第2 條第1
    項後段之規定，適用裁判時之新法，末此敘明。
據上論斷，爰依刑事訴訟法第477 條第1 項，刑法第53條、第2
條第1 項前段，第51條第5 款、第7 款、第10款，第42條第3 項
，裁定如主文。
中    華    民    國    95    年    7     月    14    日
                  刑事第四庭  法  官  陳明偉
附表：
┌────────┬────────┬────────┬────────┬────────┬────────┐
│罪          名  │槍砲彈藥刀械管制│槍砲彈藥刀械管制│毒品危害防制條例│毒品危害防制條例│毒品危害防制條例│
│                │條例            │條例            │                │                │                │
├────────┼────────┼────────┼────────┼────────┼────────┤
│                │ 有期徒刑7月    │ 有期徒刑3年2月 │                │                │                │
│宣    告    刑  │ 併科罰金新台幣 │ 併科罰金新台幣 │ 有期徒刑1年6月 │ 有期徒刑1年6月 │ 有期徒刑7月    │
│                │ 50000 元       │ 100000元       │                │                │                │
├────────┼────────┼────────┼────────┼────────┼────────┤
│犯  罪  日  期  │  93.10.28      │  94.04.13      │  94.04.12      │  93.07.01      │  94.04.12      │
├────────┼────────┼────────┼────────┼────────┼────────┤
│                │                │                │                │                │                │
│偵查（自訴）機關│ 板橋地檢93年度 │ 板橋地檢94年度 │ 板橋地檢93年度 │ 板橋地檢93年度 │ 板橋地檢93年度 │
│年  度   案   號│ 偵字第17488號  │ 偵字第6352號   │ 偵字第10685號  │ 偵字第10685號  │ 毒偵字第2997號 │
│                │                │                │                │                │                │
├───┬────┼────────┼────────┼────────┼────────┼────────┤
│      │法    院│ 板橋地院       │ 板橋地院       │  板橋地院      │  板橋地院      │  板橋地院      │
│      ├────┼────────┼────────┼────────┼────────┼────────┤
│最  後│案    號│ 94年度訴字第   │ 94年度訴字第   │  93年度易字第  │ 93年度易字第   │ 93年度訴字第   │
│事實審│        │ 398號          │ 1154號         │  811號         │ 811號          │ 1594號         │
│      ├────┼────────┼────────┼────────┼────────┼────────┤
│      │判決日期│ 94.08.25       │ 94.11.30       │  94.11.24      │  94.11.24      │  94.12.28      │
├───┼────┼────────┼────────┼────────┼────────┼────────┤
│      │法    院│ 板橋地院       │ 板橋地院       │  板橋地院      │  板橋地院      │ 板橋地院       │
│      ├────┼────────┼────────┼────────┼────────┼────────┤
│確  定│案    號│ 94年度訴字第   │  94年度訴字第  │   93年度易字第 │ 93年度易字第   │ 93年度訴字第   │
│判  決│        │ 398號          │  1154號        │   811號        │ 811號          │ 1594號         │
│      ├────┼────────┼────────┼────────┼────────┼────────┤
│      │判    決│ 94.09.12       │ 94.12.26       │  94.12.12      │ 94.12.12       │ 95.04.07       │
│      │確定日期│                │                │                │                │                │
├───┴────┼────────┼────────┼────────┼────────┼────────┤
│                │ 板橋地檢95年度 │ 板橋地檢95年度 │ 板橋地檢95年度 │ 板橋地檢95年度 │ 板橋地檢95年度 │
│備            註│ 執更字第321號之│ 執更字第321號  │ 執字第1711號   │ 執字第1711號   │ 執字第2818號   │
│                │ 1              │                │                │                │                │
└────────┴────────┴────────┴────────┴────────┴────────┘
以上正本證明與原本無異
如不服本裁定應於送達後5日內向本院提出抗告狀
                              書記官  陳慧儷
中    華    民    國    95    年    7     月    14    日


司法院資訊處製作；財團法人民間司法改革基金會備份。
